【裁判字號】    87,重勞再,2
【裁判日期】    890512
【裁判案由】    給付報酬
【裁判全文】
臺灣高等法院民事判決  八十七年度重勞再字第二號
      再審  原告  日商日本亞細亞航空股份有限公司台北分公司
      法定代理人  白鳥和夫
      訴訟代理人  賴浩敏律師
                  林雅芬律師
                  林峻立律師
      再審  被告  甲○○等六十.
      共      同
      訴訟代理人  林東乾律師
右當事人間給付報酬事件，再審原告對於中華民國八十六年九月二十三日本院八十六
年度重勞上字第二號確定判決提起再審之訴，本院判決如左：
      主      文
再審之訴駁回。
再審訴訟費用由再審原告負擔。
      事      實
甲、再審原告方面：
一、聲明：
（一）原確定判決廢棄。
（二）再審被告在第一審之訴駁回。
二、陳述：
（一）依日本國所得稅法規定，外國人在日本國航空器上提供勞務而取得之薪資所得
      應繳納百分之二十之所得稅，再審原告給付與再審被告之薪資餘額並未扣除再
      審被告應負擔之上開稅款，而再審被告亦不能舉證証明其等已另行繳納該稅款
      ，足証再審被告應負擔之上開稅款已由再審原告代為繳納，再審原告並已提出
      日本國所得稅法、再審被告薪資扣繳明細及所得稅扣繳憑單聯為証，原確定判
      決僅以再審原告未提出公司預算資料即認定再審原告未盡舉證責任，適用證據
      法則顯有錯誤。
（二）再審原告於民國八十三年九月十五日以日亞航外發字第九四一二九號致財政部
      台北市國稅局函僅說明再審原告所僱用空服員之薪資結構內容，藉以突顯雙重
      課稅之不合理，並未敘及再審原告與空服員間內部之補助及福利措施等關係（
      按：指由再審原告自行編列預算為空服員繳納日本國部分之所得稅），原確定
      判決逕以該函認定兩造間無上開福利補助措施，適用證據法則亦顯有錯誤。
三、證據：提出本院八十六年度重勞上字第二號判決為證。
乙、再審被告方面：
一、聲明：再審之訴駁回。
二、陳述：
    民事訴訟法第四百九十六條第一項第一款所謂適用法規顯有錯誤者，不包括漏未
    斟酌證據及認定事實錯誤之情形在內，亦不包括取捨證據失當及判決不備理由之
    情形在內；又解釋意思表示原屬事實審法院之職權，縱有不當，亦不生適用法規
    顯有錯誤之問題；又當事人已依上訴主張其事實或知其事由而不為主張者，不得
    提起再審之訴，本件再審原告竟以同一事由復提起再審之訴，於法不合。
三、證據：提出再審原告之上訴理由狀及補充上訴理由狀為證。
丙、本院依職權調閱臺灣臺北地方法院八十五年勞訴字第七七號給付報酬等事件全卷
    （含本院八十六年度重勞上字第二號及最高法院八十七年度台上字第一四一○號
    卷宗）。
      理      由
一、按第二審法院實體上判決後，當事人提起第三審上訴，因不合法而駁回確定，當
    事人以實體上之理由，請求再審時，應認係專對第二審判決所提起，依民事訴訟
    法第四百九十九條第一項前段規定，專屬原第二審法院管轄（參照最高法院十八
    年抗字第七八○號、二十八年抗字第一九○號判例）。經查兩造間請求給付報酬
    等事件，經本院實體上判決（八十六年度重勞上字第二號）後，再審原告提起第
    三審上訴，因不合法而駁回確定（最高法院八十七年度台上字第一四一○號），
    茲再審原告以實體上之理由，請求再審時，應認係專對第二審判決所提起，依上
    開說明，本件再審之訴係專屬本院管轄，合先敘明。
二、次按民事訴訟法第四百九十六條第一項第一款所謂適用法規顯有錯誤者，係指確
    定判決所適用之法規顯然不合於法律規定，或與現存判例解釋顯然違反者而言，
    並不包括漏未斟酌證據及認定事實錯誤之情形在內，亦不包括取捨證據失當及判
    決不備理由之情形在內（參照最高法院五十七年台上字第一○九一判例、六十三
    年台上字第八八○號判例及七十一年度台再字第二○九號判決）；又按解釋意思
    表示原屬事實審法院之職權，縱有不當，亦不生適用法規顯有錯誤問題（參照最
    高法院六十四年台再字第一四○號判例）；又按當事人已依上訴主張其事實或知
    其事由而不為主張者，不得提起再審之訴，民事訴訟法第四百九十六條第一項但
    書亦定有明文。經查再審原告係以原確定判決對証據之取捨有違証據法則及對其
    致財政部台北市國稅局上開函件內容之解釋不符合其真意為由，而提起本件再審
    之訴，惟依前開說明，均不符合民事訴訟法第四百九十六條第一項第一款所規定
    適用法規顯有錯誤之情形；況再審原告所主張之前開再審事由，業經其於提起第
    二審及第三審上訴時主張之，亦有其上訴理由狀及補充上訴理由狀可稽，是再審
    原告主張原確定判決有民事訴訟法第四百九十六條第一項第一款所規定適用法規
    顯有錯誤之再審理由，殊無足取。
二、從而，再審原告提起本件再審之訴，顯無再審理由，爰不經言詞辯論，逕以判決
    駁回之（參照最高法院四十四年台上字第五六六號判例）。
據上論結，本件再審之訴顯無理由，依民事訴訟法第五百零二條第二項、第七十八條
，判決如主文。
中      華      民      國    八十九    年      五      月     十二     日
                                臺灣高等法院民事第十三庭
                                    審判長法  官  林  鄉  誠
                                          法  官  謝  碧  莉
                                          法  官  陳  駿  璧
右正本係照原本作成。
如不服本判決，應於收受送達後二十日內向本院提出上訴書狀，其未表明上訴理由者
，應於提出上訴後二十日內向本院補提理由書狀（均須按他造當事人之人數附繕本）
上訴時應提出委任律師或具有律師資格之人之委任狀；委任有律師資格者，另應附具
律師及格證書及釋明委任人與受任人有民事訴訟法第四百六十六條之一第一項但書或
第二項（詳附註）所定關係之釋明文書影本。
中      華      民      國    八十九    年      五      月     十五     日
                                          書記官  鄭  淑  昀
附註：
民事訴訟法第四百六十六條之一（第一項、第二項）：
對於第二審判決上訴，上訴人應委任律師為訴訟代理人。但上訴人或其法定代理人具
有律師資格者，不在此限。
上訴人之配偶、三親等內之血親、二親等內之姻親，或上訴人為法人、中央或地方機
關時，其所屬專任人員具有律師資格並經法院認為適當者，亦得為第三審訴訟代理人
。


司法院資訊處製作；財團法人民間司法改革基金會備份。
